# 业绩补偿是计入资本公积吗

提问人：原来你就在这里 时间：2016-10-24 16:55:29
请问各位老师，上市公司大股东出售部分股权，失去控制权。股权出售方承诺未来三年的业绩。如果未达到业绩，出售方以现金补偿。请问收到的补偿业绩的现金，应该计入资本公积吗？

回答人：chenyiwei
出售的标的是上市公司股权？受让方是非关联方？业绩补偿的支付对象是该受让方？这些问题都需要明确，才能确定如何处理。 如果交易标的是上市公司股权，受让方为非关联方，且业绩补偿由出售方（大股东）直接支付给受让方，则受让方收到补偿款时应计入当期损益，同时对所持有的股权投资进行减值测试。

提问人：jwl0102 时间：2016-10-25 10:07:49
陈老师，上市公司和大股东该如何进行账务处理？谢谢

回答人：chenyiwei
上市公司本身是交易标的，无需会计处理；大股东支付业绩补偿款时，冲减投资收益处理。

提问人：PIL 时间：2016-11-30 22:45:58
陈老师，请问原股东以出售时从上市公司获取的股份作为赔偿，会计如何处理呢？计入库存股同时冲减股本吗？

回答人：chenyiwei
请说明具体的补偿条款？

提问人：PIL 时间：2016-12-01 08:35:37
标的企业被上市公司收购后未达到净利润承诺数，标的企业原股东将上市公司收购时对其发行的股份的5%（假设 30 万股）作为业绩补偿。补偿的股份由上市公司以 1 元对价回购并注销。

回答人：chenyiwei
这种情况也还是要先确认应收补偿款的收益，相当于补偿义务人先将相应款项支付非上市公司，上市公司用这些款项向补偿义务人回购其持有的本公司股份，不能简单地将回购股份面值与名义价格 1 元之间的差额计入资本公积。

提问人：PIL 时间：2016-12-01 21:16:25
若根据年度测算出应补偿金额为 150 万，按发行价格 5 元计算出应补偿的股份为 30 万股，上市公司以 1 元进行回购，若首先确认应收补偿款损益，则会计处理： （ 1 ）借：其他流动资产 150 万 贷：营业外收入 150 万 （ 2 ）借：库存股 150.0001万 贷：其他流动资产 150 万 银行存款 1 元 （ 3 ）借：股本 30 万 资本公积-股本溢价 120.0001万贷：库存股 150.0001万
陈老师，请问以上处理正确吗？

回答人：chenyiwei
可以这样理解。